臺灣桃園地方法院小額民事判決
111年度壢小字第732號
原      告  林宇謙  
被      告  盧雪芳  
訴訟代理人  許智皓  
上列當事人間請求損害賠償事件，本院於民國111年5月31日言詞
辯論終結，判決如下：
    主      文
被告應給付原告新臺幣2,270元。
原告其餘之訴駁回。
訴訟費用新臺幣1,000元由被告負擔新臺幣173元，餘由原告負擔
。
本判決原告勝訴部分得假執行。
    理 由 要 領
一、本件除下列理由要領外，依民事訴訟法第436條之18第1項規
    定，僅記載主文，其餘省略。　　
二、原告主張被告於民國110年12月13日上午7時42分許駕駛車牌
    號碼000-0000號自用小客車，行經桃園市觀音區成功路2段
    與工業七路口，因未注意車前狀況追撞原告駕駛之車牌號碼
    000-0000號自用小客車(下稱系爭車輛)，造成系爭車輛受有
    損害（下稱系爭事故），致原告支出往返公司及向友人借車
    之計程車資共新臺幣（下同）2,270元、向友人借車支出之
    油資851元、請假取車及開庭之請假費用共6,819元、本件訴
    訟費用1,000元、雜項費用110元，爰請求被告賠償原告13,1
    10元等語。
三、原告主張被告於上開時、地駕車自後追撞系爭車輛等情，業
    經本院調閱上開交通事故調查卷宗核閱無訛，且被告經相當
    時期受合法通知，無正當理由未於言詞辯論期日到場，亦未
    提出書狀爭執，依民事訴訟法第280條第3項前段準用同條第
    1項之規定，應視同自認，故原告主張之上開事實，應堪信
    屬實。從而，原告依侵權行為損害賠償之法律關係，請求被
　　告負全部損害賠償責任，自屬有理。
四、茲就原告請求之項目及金額，說明如下：
(一)計程車費用：原告主張其因系爭車輛受損，搭乘計程車往返
    住家與公司，搭乘計程車至友人家借車，共受有2,270元交
    通費用之損害等事實，業據原告提出收據證明、計程車計費
    表照片為證（見本院卷第13至15頁），且被告未到庭或提出
    任何書狀陳述意見。本院審酌系爭車輛既因被告之侵權行為
    受有損害，而交通工具亦為一般人工作、生活所需，則系爭
    車輛維修期間內，原告不能使用系爭車輛而須另行使用、尋
    找其他交通工具，所增加之支出或花費，即與系爭車輛損害
    結果間，具責任範圍之相當因果關係。從而，原告請求被告
    賠償因系爭事故支出之上開交通費用2,270元，洵屬有據。
(二)油資費用：原告另主張因系爭車輛受損而向友人借車使用，
    並支出油資851元云云。惟原告駕駛系爭車輛本需支出必要
    之加油費用，其向他人借車而支出加油費，並未增加任何額
    外費用，自難認原告因此受有何種損害，原告此部分之請求
    ，即屬無據，應予以駁回。
(三)請假費用：原告主張因系爭事故，需請假取回維修之系爭車
    輛，並因本件訴訟而需請假出庭，分別受有請假取車之請假
    費309元、3日出庭之請假費6,510元之損失云云。衡情一般
    維修廠為便利客戶，通常會配合客戶取車時間，原告未舉證
    說明其有何請假取車之必要，自難認原告請假與取車間有何
    相當因果關係。至原告出庭所耗損之時間、交通、資費，乃
    其公民訴訟權利之行使，縱其因此支出一定之勞費，亦難認
    與被告之侵權行為有相當因果關係，原告此部分之請求，於
    法無據，不應准許。
(四)雜項費用：原告主張因被告上開侵權行為致其支出送車、取
    車之大眾運輸費、手機連絡、影印資料等雜費共110元等情
    ，因原告並未提出任何單據佐證其確實受有上開金額之損害
    ，本院自無從為有利原告之認定，原告此部分主張，即屬無
    據，應予駁回。
(五)本件訴訟費用：原告請求被告賠付本件裁判費1,000元，因
    屬訴訟費用之一部，依法應由法院依職權為兩造如何負擔之
    裁判。是原告將此列為求償項目，自屬無據，不應准許。綜
    上，原告得請求被告賠償之金額為2,270元，逾此範圍，為
    無理由，應予駁回。
中　　華　　民　　國　　111 　年　　7 　　月　　 7　　日
                  中壢簡易庭      法  官  江碧珊
以上正本證明與原本無異。
如不服本判決，須以違背法令為理由，於判決送達後二十日內向
本庭（桃園市○○區○○路0 段000 號）提出上訴狀。（須按他
造當事人之人數附繕本）。如委任律師提起上訴者，應一併繳納
上訴審裁判費。
中　　華　　民　　國　　111 　年　　7 　　月　　 7　　日
                                  書記官  張育誠
　　　　　　　　　　　　　　　　　
附錄：
一、民事訴訟法第436條之24第2項：
    對於小額程序之第一審裁判上訴或抗告，非以其違背法令為
    理由，不得為之。
二、民事訴訟法第436條之25：
    上訴狀內應記載上訴理由，表明下列各款事項：
    （一）原判決所違背之法令及其具體內容。
    （二）依訴訟資料可認為原判決有違背法令之具體事實。